zh-TW: 指南針樣式: 車用指南針; 潛水指南針; 手持指南針; 其他
ro-RO: Stil busolă: Busolă auto; Busolă de scufundare; Busolă de mână; Altele
cs: Styl kompasu: Automobilový kompas; Potápěčský kompas; Ruční kompas; Jiné
sv: Stil på Compass: Bilkompass; Dykkompass; Handkompass; Övrigt
de: Kompassstil: Autokompass; Tauchkompass; Handkompass; Sonstiges
sk-SK: Druh kompasu: Kompas do auta; Potápačský kompas; Ručný kompas; Iné
da: Kompasstil: Bilkompas; Dykkerkompas; Håndkompas; Andet
el: Στυλ πυξίδας: Πυξίδα αυτοκινήτου; Πυξίδα κατάδυσης; Πυξίδα χειρός; Άλλο
lt-LT: Kompaso tipas: Automobilio kompasas; Nardymo kompasas; Rankinis kompasas; Kita
ko: 나침반 스타일: 자동차 나침반; 다이빙 나침반; 손 나침반; 기타
tr: Pusula stili: Araba pusulası; Dalış pusulası; El pusulası; Diğer
nl: Stijl kompas: Autokompas; Duikkompas; Handkompas; Andere
zh-CN: 指南针样式: 汽车指南针; 潜水指南针; 手持指南针; 其他
pt-BR: Estilo de bússola: Bússola do carro; Bússola de mergulho; Bússola de mão; Outro
ja: コンパススタイル: 車のコンパス; ダイブコンパス; ハンドコンパス; その他
fr: Style boussole: Boussole de navigation; Boussole de plongée; Boussole à main; Autre
th: สไตล์เข็มทิศ: เข็มทิศติดรถยนต์; เข็มทิศดำน้ำ; เข็มทิศมือถือ; อื่นๆ
hr-HR: Stil kompasa: Automobilski kompas; Ronilački kompas; Ručni kompas; Ostalo
it: Stile bussola: Bussola per auto; Bussola subacquea; Bussola manuale; Altro
es: Estilo de la brújula: Brújula de auto; Brújula de buceo; Brújula de mano; Otros
fi: Kompassin tyyli: Auton kompassi; Sukelluskompassi; Käsikompassi; Muu
nb: Kompasstil: Bilkompass; Dykkekompass; Håndkompass; Annet
pt-PT: Estilo de bússola: Bússola para automóvel; Bússola de mergulho; Bússola manual; Outro
sl-SI: Slog kompasa: Avtomobilski kompas; Potapljaški kompas; Ročni kompas; Drugo
en: Compass style: Car compass; Dive compass; Hand compass; Other
hu: Iránytű stílusa: Autós iránytű; Búváriránytű; Kézi iránytű; Egyéb
bg-BG: Стил на компас: Автомобилен компас; Компас за гмуркане; Ръчен компас; Други
vi: Kiểu la bàn: La bàn ô tô; La bàn lặn; La bàn cầm tay; Khác
pl: Styl kompasu: Kompas samochodowy; Kompas nurkowy; Kompas ręczny; Inne
ru: Тип компаса: Автомобильный компас; Компас для дайвинга; Ручной компас; Другое